臺灣高等法院刑事裁定
111年度聲字第3667號
聲  請  人
即  被  告  陳振森



上列聲請人即被告因違反毒品危害防制條例案件（本院111年度
上訴字第333號），聲請具保停止羈押，本院裁定如下：
    主  文
聲請駁回。 
    理  由
一、聲請意旨略以：聲請人即被告陳振森（下稱被告）所涉毒品
    案件，經本院審理後，相關人證、事證均已明朗，亦無勾串
    證人之理由，且已略為認識未來的宣告刑，被告對自身所犯
    之錯誤，均願接受司法之制裁，惟羈押已近2年，被告事業
    停頓，家中年邁母親、祖母無人照料，加以經濟漸窘，實無
    從事逃亡之可能，被告原在外經營之東辰實業公司，已承包
    台灣電力公司臺南七股區太陽能光電基樁防鏽工程、桃園龍
    潭陸軍司令部營舍外牆改善工程、桃園大溪員樹林活動中心
    新建外牆塗料工程，均有簽立承攬契約，倘未如期依約完工
    ，將負擔違約金，屆時公司將面臨倒閉。又被告尚有年邁之
    祖母及母親需人照料，弟弟又常年移居美國，被告現僅求暫
    行返家，安排年邁至親日後生活，聊盡身為人孫人子孝道，
    綜上，被告所涉違反毒品危害防制條例案件，現人證、事證
    甚明，被告並無勾串證人之必要，亦無逃亡能力，並願意主
    動定期驗尿，證明無反覆實施犯罪之情，長期羈押亦使被告
    之家人及公司員工失去經濟支柱，故無需以羈押之方式達到
    司法訴訟之進行，被告願意每星期固定時間至地方警政機關
    定期報到，證明絕無逃亡之事實，懇請鈞院准予提出適額之
    具保金，並以限制住居所及或定期向警政機關報到之方式，
    准予聲請人具保停止羈押。
二、按法院對被告執行之羈押，本質上係為使訴訟程序得以順利
    進行或為保全證據或為保全對被告刑罰之執行之目的，而對
    被告所實施之剝奪人身自由之強制處分。刑事被告經法官訊
    問後，認為犯罪嫌疑重大，而有事實足認為有逃亡之虞，或
    有事實足認為有湮滅、偽造、變造證據或勾串共犯或證人之
    虞，或所犯為死刑、無期徒刑或最輕本刑為五年以上有期徒
    刑之罪，有相當理由認為有逃亡、湮滅、偽造、變造證據或
    勾串共犯或證人之虞者，非予羈押，顯難進行審判或執行，
    得羈押之，刑事訴訟法第101條第1項第1款、第2款、第3款
    定有明文。聲請停止羈押，除有刑事訴訟法第114條各款所
    列情形之一不得駁回者外，准許與否，該管法院有自由裁量
    之權，衡非被告所得強求（最高法院46年度台抗字第21號判
    例意旨參照）。
三、經查：　　
　㈠被告因涉犯民國109年7月15日修正前毒品危害防制條例第4條
    第2項販賣第二級毒品罪（4罪）、毒品危害防制條例第11條
    第3項持有第一級毒品純質淨重10公克以上罪、第4條第1項
    販賣第一級毒品罪（2罪）、第4條第2項販賣第二級毒品罪
    ，業經原審判決分別判處有期徒刑3年9月、4年、4年、4年
    、1年2月、16年6月、16年、10年2月，並定應執行有期徒刑
    22年，而被告嗣經本院審理後，於111年8月9日判決撤銷原
    審判決關於被告違反毒品危害防制條例第11條第3項持有第
    一級毒品純質淨重10公克以上之罪、109年11月3日販賣第二
    級毒品予證人黃青青部分，就上開部分改判無罪，然駁回被
    告其他部分之上訴，並定應執行刑17年10月，被告不服提起
    第三審上訴，全案卷證已送交最高法院。嗣本院代最高法院
    訊問後，認被告涉犯109年7月15日修正前毒品危害防制條例
    第4條第2項販賣第二級毒品罪（4罪）、第4條第1項販賣第
    一級毒品罪（2罪）犯罪嫌疑仍屬重大，且所犯販賣第一、
    二級毒品部分，係最輕本刑5年以上有期徒刑之重罪，且每
    罪宣告刑及定執行刑均非輕，依社會通念有相當理由認有逃
    亡之虞，符合刑事訴訟法第101條第1項第3款羈押事由，自
    民國111年10月6日起裁定羈押。
　㈡而被告上開所犯109年7月15日修正前毒品危害防制條例第4條
    第2項販賣第二級毒品罪（4罪）、第4條第1項販賣第一級毒
    品罪（2罪）犯罪嫌疑仍屬重大，有本院判決所載各項卷證
    為憑，被告既仍受重刑之諭知，其基於畏重罪審判、執行而
    逃亡之誘因依然存在，其逃匿以規避審判程序進行及刑罰執
    行之蓋然性甚高，有相當理由認為有逃亡之虞，若命被告具
    保、責付或限制住居等侵害較小之手段，均不足以確保審判
    或執行程序之順利進行，堪認原羈押之原因仍然存在。參酌
    本案情節，考量羈押限制被告人身自由及刑罰權所欲維護之
    公益，非予羈押顯不足以確保審判或執行程序順利進行，而
    有繼續羈押之必要，並合乎比例原則。
  ㈢至被告所稱其經濟漸窘，無逃亡之可能云云，然其又陳稱其
    所經營之公司業已接獲多件工程，刻正在施作履約階段，顯
    然被告並非其所稱無資力、能力逃亡之人。至被告另稱其要
    返家處理公司依約施作所承攬工程事務、照顧員工生計，其
    有年邁祖母及母親需安排其等日後生活等節，然此部分均與
    羈押原因與必要性之審查無關，況被告所陳需處理公司事務
    部分，依其先前所述，尚有總公司之大中華代理商代為看管
    ，且目前尚有其子得以負責，至於照顧親人部分，尚有其兄
    長、弟弟得以照料，又依被告所陳其有親人長期居住於國外
    等情，益徵被告非無逃亡之虞，被告執此聲請具保停止羈押
    ，自非有據。是衡諸全案卷證，仍應認為不能以具保等方式
    代替羈押，本案確有羈押之原因，且有羈押之必要，又無依
    法具保停止羈押不得駁回或應撤銷羈押之事由，是被告上開
    聲請為無理由，應予駁回。　 
四、據上論斷，依刑事訴訟法第220條，裁定如主文。
中　　華　　民　　國　　111 　年　　10　　月　　31　　日
                    刑事第三庭  審判長法  官  張惠立
　　　　　　　　　　　　　　　　　　　法  官  張道周
　　　　　　　　　　　　　　　　　　　法  官  鄭昱仁
以上正本證明與原本無異。
如不服本裁定，應於收受送達後五日內向本院提出抗告狀。
                                      書記官  劉靜慧
中　　華　　民　　國　　111 　年　　10　　月　　31　　日